【裁判字號】    99,審訴,1830
【裁判日期】    990709
【裁判案由】    毒品危害防制條例
【裁判全文】
臺灣高雄地方法院刑事判決            99年度審訴字第1830號
公  訴  人  臺灣高雄地方法院檢察署檢察官
被      告  甲○○
上列被告因毒品危害防制條例案件，經檢察官提起公訴（99年度
毒偵字第2169號），被告於準備程序中就被訴事實為有罪之陳述
，經本院告知簡式審判程序之旨，並聽取被告與公訴人之意見後
，本院合議庭裁定由受命法官獨任進行簡式審判程序，判決如下
：
    主  文
甲○○施用第一級毒品，累犯，處有期徒刑柒月；又施用第二級
毒品，累犯，處有期徒刑伍月。扣案之甲基安非他命壹包（驗前
淨重貳玖伍點肆毫克，驗餘淨重貳捌伍點肆毫克，另含包裝袋）
沒收銷燬之，扣案之玻璃球壹個、吸管壹支，均沒收。應執行有
期徒刑拾月。扣案之甲基安非他命壹包（驗前淨重貳玖伍點肆毫
克，驗餘淨重貳捌伍點肆毫克，另含包裝袋）沒收銷燬之，扣案
之玻璃球壹個、吸管壹支，均沒收。
    事實及理由
一、犯罪事實：
  (一)甲○○前於民國89年間，因施用毒品案件，經本院裁定送觀
    察、勒戒後，認有無繼續施用毒品傾向，於89年7 月31日執
    行完畢釋放出所，並由臺灣高雄地方法院檢察署檢察官為不
    起訴處分確定；復於前開觀察、勒戒執行完畢5 年內之93年
    間，再犯施用毒品案件經本院以94年度簡字第244 號判決判
    處有期徒刑4 月確定，於94年4 月27日易科罰金執行完畢。
  (二)詎其仍不知悔改並戒絕毒癮，復分別基於施用第一級毒品海
    洛因與第二級毒品甲基安非他命之犯意，於99年3 月18日下
    午8 時許，在高雄市○○路「酷酷龍」廁所內，將海洛因摻
    入香煙內點燃之方式，施用第一級毒品海洛因1 次；復於同
    年月19日上午10時許，在其位於高雄市○鎮區○○路10巷5
    號6 樓住處內，將甲基安非他命置於玻璃球內，以燒烤之方
    式，施用第二級毒品甲基安非他命1 次。嗣於同年月20日零
    時許，乘坐由傅鵬威駕駛之車牌號碼4371-PN 自小客車行經
    臺東縣達仁鄉森永村森永派出所前，為警盤查，當場扣得甲
    基安非他命1 包（重量如主文所示）、玻璃球1 個、吸管1
    支，並經其同意採集其尿液送驗，檢驗結果確呈嗎啡、可待
    因、甲基安非他命、安非他命陽性反應，而知悉上情。
二、證據：
  上開犯罪事實，有下列證據可資證明：
  (一)慈濟大學濫用藥物檢驗中心99年4 月14日檢驗總表、臺東縣
    警察局大武分局毒品犯罪嫌疑人尿液採驗作業管制紀錄各1
    份。
  (二)正修科技大學超微量研究科技中心99年6 月4 日檢驗報告1
    份，扣案之甲基安非他命1 包（重量如主文所示）、玻璃球
    1 個、吸管1 支。
  (三)被告之自白。
三、論罪：
  (一)被告前經送觀察、勒戒執行完畢後5 年內，再犯施用毒品案
    件，其再犯本件施用毒品行為，自與毒品危害防制條例第20
    條第3 項「五年後再犯」之情形有別，是檢察官逕行起訴，
    即無不合，先予敘明。
  (二)按海洛因、甲基安非他命分別係毒品危害防制條例第2 條第
    2 項第1 、2 款所稱之第一、二級毒品，不得持有、施用。
    是核被告分別施用海洛因、甲基安非他命之行為，係犯該條
    例第10條第1 項之施用第一級毒品罪，及同條第2 項之施用
    第二級毒品罪，其持有第一、二級毒品，嗣進而施用之，持
    有之低度行為應為施用之高度行為所吸收，均不另論罪。被
    告所犯上開2 罪，犯意各別，行為互殊，所犯構成要件不同
    ，應予分論併罰。又被告曾有如犯罪事實欄所述經判處有期
    徒刑並執行完畢之情形，此有臺灣高等法院被告前案紀錄表
    在卷可佐，其於徒刑執行完畢5 年之內故意再犯本件有期徒
    刑以上之罪，皆為累犯，應依法加重其刑。
四、科刑：
  (一)爰審酌被告施用毒品之行為不僅戕害自身身心健康，亦間接
    影響社會治安，被告前經觀察、勒戒後，仍未能戒斷毒癮，
    復已1 次再犯毒品案件經判處徒刑確定，有其本院院內索引
    卡紀錄表報表及前揭臺灣高等法院被告前案紀錄表等各1 份
    在卷可稽，顯見其對毒品之依賴情形非輕，並考量被告犯後
    坦承犯行、施用毒品之前科、次數，及其除施用毒品之前科
    外，並無其他犯罪前科紀錄等一切情狀，分別量處如主文所
    示之刑，及定其應執行之刑，以資懲儆。
  (二)扣案之晶體1包 （驗前淨重295.4 毫克，驗餘淨重285.4 毫
    克），確屬第二級毒品甲基安他命無訛，此有上開正修科技
    大學超微量研究科技中心檢驗報告1 紙在卷可稽，而裝盛該
    第二級毒品甲基安非他命之包裝袋1 只，其中亦含有無法析
    離之第二級毒品甲基安非他命，均應依毒品危害防制條例第
    18條第1 項前段規定諭知沒收銷燬之；至鑑驗耗用之毒品甲
    基安非他命既已滅失，即無庸再予宣告沒收銷燬，附此敘明
    。
  (三)扣案之玻璃球1 個、吸管1 支，業據被告自承為其所有且係
    供本件施用第二級毒品犯罪所用之物，應依刑法第38條第1
    項第2 款規定諭知沒收。
據上論斷，應依刑事訴訟法第273 條之1 第1 項、第284 條之1
、第299 條第1 項前段，毒品危害防制條例第10條第1 項、第2
項、第18條第1 項前段，刑法第11條、第47條第1 項、第38條第
1 項第2 款、第51條第5 款，判決如主文。
本案經檢察官乙○○到庭執行職務。
中    華    民    國    99    年    7     月    9     日
                  刑事第十庭  法  官    呂明燕
以上正本證明與原本無異。
如不服本判決應於收受本判決後10日內向本院提出上訴書狀，並
應敘述具體理由，如未敘述上訴理由者，應於上訴期間屆滿後20
日內補提理由書狀於本院（均須按他造當事人之人數附繕本）「
切勿逕送上級法院」。
中    華    民    國    99    年    7     月    9     日
                              書記官    張琇晴
附錄本判決論罪科刑之法條：
毒品危害防制條例第10條
施用第一級毒品者，處六月以上五年以下有期徒刑。
施用第二級毒品者，處三年以下有期徒刑。

司法院資訊處製作；財團法人民間司法改革基金會備份。
